臺灣板橋地方法院刑事判決　　　　　　　96年度易字第3308號
公　訴　人　臺灣板橋地方法院檢察署檢察官
被　　　告　甲○○
　　　　　　　　　　（另案於臺灣臺北監獄臺北分監執行中）
上列被告因竊盜等案件，經檢察官提起公訴（96年度偵字第2482
6號），本院判決如下：
    主  文
甲○○犯如附表主文欄所示之竊盜罪，分別處如附表主文欄所示
之刑，均減刑，詳如附表主文欄所載。應執行有期徒刑捌月。
其餘被訴竊盜部分無罪。
    事  實
一、甲○○因缺錢花用，竟意圖為自己不法之所有，自民國九十
    五年十一月間某日起，先後於附表所示之時、地，以佯稱購
    買手機方式，趁附表所示行動電話門市店員壬○○、辛○○
    、癸○○、庚○○、乙○○、丙○○、丁○○、戊○○等人
    不注意之際，分別徒手竊取上述店員所管領如附表所示之手
    機、模型機或電池，得手後即將所竊之手機等物變賣現金供
    己花用。嗣甲○○於其所為附表所示竊盜行為發生後，在未
    被有偵查犯罪職權之機關或公務員查知其為犯人前，其經臺
    北市政府警察局內湖分局偵查員提訊時，主動向偵查員蘇綻
    宇坦承上開竊盜犯行並帶同警方前往各該竊盜地點指認，並
    接受裁判。
二、案經癸○○訴由臺北市政府警察局內湖分局移送臺灣板橋地
    方法院檢察署檢察官偵查起訴。
    理  由
壹、有罪部分：
一、訊據被告甲○○對於附表所示時地，竊取手機、模型機或電
    池等事實，於警詢、偵查及本院審理中供承不諱，核與證人
    即附表所示行動電話門市之店員壬○○、辛○○、癸○○、
    庚○○、丙○○、丁○○、王欣媛分別於警詢、偵查中證述
    ，及證人乙○○、戊○○於警詢中證述渠等手機等物失竊之
    情節大致相符，且被告將所竊之手機變賣現金一節，亦據證
    人即向被告收購所竊手機之李京興、劉功偉於警詢、偵查中
    供證屬實〔按：上開證人警詢、偵查之陳述，固係審判外之
    陳述，惟被告於本院審理中並未爭執上開證人供述證據方法
    之證據能力，且迄於本院審理言詞辯論程序終結前，亦未就
    證據能力部分聲明異議，而本院審酌上開證人於警詢、偵查
    中陳述作成情況，並無不當情形，且證人偵查中向檢察官所
    為之陳述，均經具結在案，復無證據證明上開證人偵查中之
    陳述有顯不可信之情況。是依刑事訴訟法第一百五十九條之
    五規定，上開證人警詢、偵查中之陳述，均具有證據能力〕
    ，並有中古機買賣契約書（含被告身分證影本）一份及被告
    至其竊取手機地點現場指認之照片七張在卷可稽。綜上足認
    被告自白，核與事實相符，堪以採信。本案事證明確，被告
    犯行堪以認定，應依法論科。
二、核被告如附表所示之竊盜行為，均係犯刑法第三百二十條第
    一項之竊盜罪。被告於其所為附表所示竊盜行為發生後，在
    未被有偵查犯罪職權之機關或公務員查知其為犯人前，其經
    臺北市政府警察局內湖分局偵查員提訊時，主動向偵查員蘇
    綻宇坦承上開竊盜犯行，並接受裁判等情，業據被告於警詢
    、偵查及本院審理中供明在卷，並有與被告供述相符之警詢
    調查筆錄在卷可稽，被告各次竊盜行為符合自首之要件，應
    依刑法第六十二條前段之規定減輕其刑。又被告所犯如附表
    所示竊盜八罪，犯意個別，行為互殊，應予分論併罰。爰審
    酌被告於本案竊盜行為前後亦多次竊盜犯罪紀錄（尚未執行
    完畢），素行不佳，其犯罪之動機、目的、手段、各被害人
    所生損害，及被告之智識程度，暨其犯罪後坦承犯行之態度
    等一切情狀，分別量處如主文所示之刑，以資懲儆。末查，
    中華民國九十六年罪犯減刑條例於九十六年七月十六日起施
    行，本件被告如附表所犯竊盜罪，均符合該條例第二條第一
    項第三款之情形，應依法各減輕其刑二分之一，並定其應執
    行之刑。
貳、無罪部分：
(一)公訴意旨另以：被告甲○○於九十四年十二月間某日，在臺
    北縣中壢市○○路一四九號「聯強電信聯盟」，竊取店員己○○管領之ＳＯＮＹ　ＥＲＩＣＳＳＯＮ廠牌Ｋ７５０Ｉ型
    手機一支（價值一萬三千五百元）。因認被告甲○○此部分
    亦涉犯刑法第三百二十條第一項之竊盜罪嫌。
(二)按犯罪事實應依證據認定之，無證據不得認定犯罪事實；又
    不能證明被告犯罪者，即應諭知無罪之判決，刑事訴訟法第
    一百五十四條第二項、第三百零一條第一項分別定有明文。
    次按犯罪事實之認定，應憑證據，如未能發現相當證據，或
    證據不足以證明，自不能以推測或擬制之方法，為裁判基礎
    ，此有最高法院四十年台上字第八六號判例可參；至於認定
    犯罪事實所憑之證據，雖不以直接證據為限，間接證據亦包
    括在內，然而無論直接或間接證據，其為訴訟上之證明，須
    達於通常一般人均不致有所懷疑，而得確信其為真實之程度
    ，始得據為有罪之認定，最高法院亦著有七十六年台上字第
    四九八六號判例可資參照。又告訴人之告訴，係以使被告受
    刑事追訴為目的，是其陳述是否與事實相符，仍應調查其他
    證據以資審認，故在告訴人指訴被告涉嫌犯罪之場合，縱令
    所述情由依其所結合之旁證尚非絕無可能，若在一般生活經
    驗上仍可另為其它有利被告之合理推斷，即不得遽以片面之
    觀點認告訴人之陳述或其所本旁證已適於為有罪判斷之依據
    。
(三)公訴人認被告甲○○涉犯刑法第三百二十條第一項之竊盜罪
    嫌，無非以被告於警詢之自白及證人即被害人己○○於警詢
    之指證，為其主要論據。訊據被告甲○○堅決否認有此部分
    竊盜之犯行，辯稱：伊是九十五年六月間開始偷手機，並未
    於九十四年十二月間桃園縣中壢中山路竊取己○○的手機等
    語。經查，被告固於警詢時坦承有竊取上開被害人己○○之
    手機，惟被告於本院審理中堅決否認上開竊盜犯行，則被告
    供述前後不一，其真實性如何，已非無疑。況證人己○○於
    本院審理中經合法傳喚並未到庭指認被告是否確係當時竊取
    上開手機之人，且徵之證人己○○於九十六年五月二日警詢
    時指稱：伊公司大約於九十四年底遭人竊取ＳＯＮＹ、ＥＲ
    ＩＣＳＳＯＮ廠牌Ｋ７５０Ｉ型手機一支，價值一萬三千五
    百元，當時伊有向警察機關報案，但因時間太久，伊不記得
    警方帶同之被告甲○○是否係當時行竊上開手機之人等語，
    足認證人己○○警訊時即已無法指認案發當時竊取手機之歹
    徒的容貌、特徵，是本件尚難單憑證人己○○上開警詢證述
    手機失竊，即遽認被告有於上開時地竊取證人己○○之手機
    。此外，本院復查無其他積極證據足資證明被告確有此部分
    竊盜之犯行，揆諸前揭意旨，既不能證明被告此部分犯罪，
    應諭知無罪之判決。
據上論斷，應依刑事訴訟法第二百九十九條第一項前段、第三百
零一條第一項，刑法第三百二十條第一項、第六十二條前段、第
五十一條第五款，刑法施行法第一條之一第一項、第二項前段，
中華民國九十六年罪犯減刑條例第二條第一項第三款、第七條、
第十條第一項，判決如主文。
本案經檢察官鄭潔如到庭執行職務。
中　　華　　民　　國　　96　　年　　12　　月　　31　　日
                  刑事第十六庭  法　官  楊 志 雄
以上正本證明與原本無異
如不服本判決應於送達後十日內向本院提出上訴狀
                                書記官　陳 春 銘
中　　華　　民　　國　　96　　年　　12　　月　　31　　日
附錄本案論罪科刑法條全文：
刑法第 320條第1項：
意圖為自己或第三人不法之所有，而竊取他人之動產者，為竊盜
罪，處5年以下有期徒刑、拘役或500元以下罰金。
附 表：
┌──┬────┬──────┬───┬──────┬────┐
│編號│時　間　│　地　　點　│被害人│手機廠牌、型│主文    │
│    │        │　          │      │號、價值（新│        │
│    │        │            │      │台幣）      │        │
├──┼────┼──────┼───┼──────┼────┤
│  1 │95年11月│臺北縣新店市│壬○○│SONY ERICSSO│甲○○竊│
│    │間某日  │三民路105號 │      │N廠牌、W850 │盜，處有│
│    │        │「台灣大哥大│      │（起訴書誤載│期徒刑貳│
│    │        │門市」      │      │K800I）型號 │月，減為│
│    │        │            │      │模型機1支、 │有期徒刑│
│    │        │            │      │價值一千餘元│壹月。  │
│    │        │            │      │元。        │        │
├──┼────┼──────┼───┼──────┼────┤
│  2 │95年10月│桃園縣中壢市│辛○○│SONY ERICSSO│甲○○竊│
│  　│、11月間│中山路185號 │　　　│N廠牌、K800I│盜，處有│
│    │某日    │「威寶電信中│      │型號模型機1 │期徒刑貳│
│    │        │壢中山店」  │      │支、價值五百│月，減為│
│    │        │            │      │元。        │有期徒刑│
│    │        │            │      │            │壹月。  │
│    │        │            │      │            │        │
├──┼────┼──────┼───┼──────┼────┤
│  3 │95年11月│桃園縣中壢市│癸○○│SONY ERICSSO│甲○○竊│
│  　│間      │龍岡路2段103│　　　│N廠牌、W850I│盜，處有│
│    │        │號「煜冠通信│      │型號模型機1 │期徒刑貳│
│    │        │行」        │      │支、價值五百│月，減為│
│    │        │            │      │元。        │有期徒刑│
│    │        │            │      │            │壹月。  │
│    │        │            │      │            │        │
├──┼────┼──────┼───┼──────┼────┤
│  4 │95年12月│桃園縣中壢市│庚○○│SONY ERICSSO│甲○○竊│
│  　│間某日  │健行路161 號│　　　│N廠牌、K900I│盜，處有│
│    │        │「威寶電信中│      │型號模型機1 │期徒刑貳│
│    │        │壢健行特約服│      │支、價值五百│月，減為│
│    │        │務中心」    │      │元。        │有期徒刑│
│    │        │            │      │            │壹月。  │
│    │        │            │      │            │        │
├──┼────┼──────┼───┼──────┼────┤
│  5 │96年1月 │臺北縣新店市│乙○○│SONY ERICSSO│甲○○竊│
│  　│間某日  │中正路424號 │　　　│N廠牌、K800I│盜，處有│
│    │        │「燦坤3C」  │      │型號手機電池│期徒刑貳│
│    │        │            │      │1顆、價值六 │月，減為│
│    │        │            │      │百元。      │有期徒刑│
│    │        │            │      │            │壹月。  │
├──┼────┼──────┼───┼──────┼────┤
│  6 │95年12月│臺北市萬華區│丙○○│SONY ERICSSO│甲○○竊│
│    │（起訴書│西寧南路36之│      │N廠牌、W850I│盜，處有│
│    │略載95年│27號        │      │、W900I型號 │期徒刑參│
│    │6月至96 │            │      │模型機各1支 │月，減為│
│    │年2月間 │            │      │、價值不詳。│有期徒刑│
│    │）      │            │      │            │壹月又拾│
│    │        │            │      │            │伍日。  │
├──┼────┼──────┼───┼──────┼────┤
│  7 │96年2月 │臺北市中山區│丁○○│SONY ERICSSO│甲○○竊│
│    │間某日  │八德路2段275│      │N廠牌、K800I│盜，處有│
│    │        │號「達爾文電│      │型號模型機1 │期徒刑參│
│    │        │信」        │      │支及多普達廠│月，減為│
│    │        │            │      │牌、P800W型 │有期徒刑│
│    │        │            │      │號模型機1支 │壹月又拾│
│    │        │            │      │、價值八百元│伍日。  │
│    │        │            │      │。          │        │
├──┼────┼──────┼───┼──────┼────┤
│  8 │96年2月 │臺北市大同區│戊○○│多普達廠牌、│甲○○竊│
│    │間某日  │重慶北路3段 │      │、P800W型號 │盜，處有│
│    │        │263號「傑昇 │      │模型機1支、 │期徒刑參│
│    │        │通訊」      │      │價值二千五百│月，減為│
│    │        │            │      │元。        │有期徒刑│
│    │        │            │      │            │壹月又拾│
│    │        │            │      │            │伍日。  │
└──┴────┴──────┴───┴──────┴────┘
